臺灣宜蘭地方法院交通事件裁定        100年度交聲字第248號
原處分機關  交通部公路總局臺北區監理所宜蘭監理站
異  議  人  林木全
即受處分人
上列異議人即受處分人因違反道路交通管理處罰條例案件，對於
原處分機關即交通部公路總局臺北區監理所宜蘭監理站中華民國
100年9月30日所為之處分（原處分案號：宜監字第裁43-QQ00000
00號）聲明異議，本院裁定如下：
    主  文
異議駁回。
    理  由
一、原處分意旨略以：異議人即受處分人林木全駕駛車牌號碼02
    76-PH號自用小客車，於民國100年7月1日20時47分許，行經
    宜蘭縣礁溪鄉191線6.6公里（玉田段北上）處，因有「限速
    60公里、經測速時速79公里、超速19公里」之違規行為，為
    警製單舉發。原處分機關調查後，認異議人「汽車駕駛人行
    車速度，超過規定之最高時速未滿20公里」之違規情節屬實
    ，依道路交通管理處罰條例第40條規定裁處異議人罰鍰新臺
    幣（下同）1,600元，並依同條例第63條第1項（原處分漏載
    第1款）規定記違規點數1點。
二、異議意旨略以：異議人患有重度精神疾病，於違規當日欲至
    國立陽明大學附設醫院拿藥，途中因疾病突然復發以致超速
    ，異議人實非故意違規，為此爰於法定期限內聲明異議，請
    求撤銷原處分等語。
三、按汽車駕駛人，行車速度，超過規定之最高時速，或低於規
    定之最低時速，除有道路交通管理處罰條例第43條第1項第2
    款情形外，處1,200元以上2,400元以下罰鍰，道路交通管理
    處罰條例第40條定有明文。另依同條例第63條第1項第1款規
    定，汽車駕駛人有第40條情形者，除依原條款處罰鍰外，並
    予記違規點數1點。
四、經查，異議人即受處分人林木全駕駛車牌號碼0276-PH號自
    用小客車，於100年7月1日20時47分許，行經宜蘭縣礁溪鄉
    191線6.6公里（玉田段北上）處，因有「限速60公里、經測
    速時速79公里、超速19公里」之違規行為，為警製單舉發等
    情，為異議人所不爭執，並有宜蘭縣政府警察局100年7月25
    日宜警交字第QQ0000000號舉發違反道路交通管理事件通知
    單及採證照片各1紙在卷可稽（見本院卷第6頁），足認異議
    人確有於上開時、地，駕駛上述車輛，行車速度超過規定之
    最高時速之事實。至異議人雖以：「患有重度精神疾病，於
    違規當日欲至國立陽明大學附設醫院拿藥，途中因疾病突然
    復發以致超速，異議人實非故意違規」等情辯解，並提出異
    議人之中華民國身心障礙手冊、國立陽明大學附設醫院診斷
    證明書各1紙為據（見本院卷第5、12頁）。惟查該診斷證明
    書係於100年8月23日由上開醫院所出具，而醫囑內容記載：
    「病人自己敘述7月1日急著要來醫院治療」等語，既非於本
    案之100年7月1日前往就醫，且於本案後逾1個半月，方前往
    醫院要求醫生開立上開診斷證明書，足證該診斷證明書係為
    避免本件裁罰方至醫院就診。況經本院函詢國立陽明大學附
    設醫院結果，異議人林木全於100年7月1日違規當日並無於
    該院之就醫紀錄，有該院100年11月16日陽大附醫歷字第100
    0009096號函附卷可參（見本院卷第17頁），是異議人所辯
    欲至國立陽明大學附設醫院拿藥云云，應係事後卸責之詞，
    委無可採。
五、綜上所述，異議人駕駛上開車輛於上揭時地，在限速60公里
    路段以每小時79公里之速度超速行駛之違規行為，堪以認定
    ，原處分機關援引道路交通管理處罰條例第40條規定，裁處
    異議人罰鍰1,600元，並依同條例第63條第1項第1款規定併
    記違規點數1點，於法並無不合，本件異議為無理由，應予
    駁回。
六、依道路交通事件處理辦法第18條，裁定如主文。
中    華    民    國   100    年    12    月    23    日
                  交通法庭  法  官  張育彰
以上正本證明與原本無異。
如不服本裁定，應於裁定送達後5日內，向本院提出抗告狀。（
應附繕本）
                            書記官  陳靜宜
中    華    民    國   100    年    12    月    23    日